【裁判字號】    90,台上,1064
【裁判日期】    900301
【裁判案由】    違反麻醉藥品管理條例
【裁判全文】
最高法院刑事判決                                九十年度台上字第一○六四號
    上  訴  人  甲○○
右上訴人因違反麻醉藥品管理條例案件，不服台灣高等法院台南分院中華民國八十七
年十一月十一日第二審判決（八十七年度上訴字第一○九六號，起訴案號：台灣嘉義
地方法院檢察署八十六年度偵字第七三八一號），提起上訴，本院判決如左：
    主  文
上訴駁回。
    理  由
按刑事訴訟法第三百七十七條規定，上訴於第三審法院，非以判決違背法令為理由，
不得為之。是提起第三審上訴，應以原判決違背法令為理由，係屬法定要件。如果上
訴理由狀並未依據卷內訴訟資料，具體指摘原判決不適用何種法則或如何適用不當，
或所指摘原判決違法情事，顯與法律規定得為第三審上訴理由之違法情形，不相適合
時，均應認其上訴為違背法律上之程式，予以駁回。本件上訴意旨略稱：(一)、被告及
共同被告在警訊中之自白係屬審判外之供述，無證據能力，不得採為斷罪之證據。上
訴人甲○○及共同被告張李美玉於警訊中之自白相互歧異，且係審判外之陳述，原判
決採為論罪之資料，自有未合。(二)、上訴人係以機車載張李美玉向綽號「文和」之曾
武山購買安非他命，並未出售安非他命與張李美玉，已據曾武山於原審證述在卷，原
判決對此有利於上訴人之證據，恝置不採，顯有違證據法則。(三)、原判決認定張李美
玉以上訴人所有呼叫器00000000代號七七及家中0000000號電話聯絡
購買安非他命，但未向電訊單位調查上訴人與張李美玉是否有此等電話之聯絡，復未
說明不調查之理由，又無其他積極證據足資證明上訴人犯罪，遽為上訴人不利之判決
，有調查未盡及理由不備之違法等語。
惟查原判決認定上訴人有原判決事實欄所記載之犯行，係依憑上訴人及共同被告張李
美玉於警訊中之供述、證人蔡振豐之證言、卷附嘉義市衛生局民國八十六年十月二十
三日第一一二六一號張李美玉之尿液檢驗報告書、台灣嘉義地方法院八十六年度簡字
第五九號刑事判決書等證據，予以綜合判斷，因而撤銷第一審判決，改判論處上訴人
連續非法販賣化學合成麻醉藥品罪刑，已詳予說明其所憑之證據及其認定之理由。而
以上訴人雖否認有非法販賣安非他命之犯行，並以伊僅以機車載送張李美玉至曾武山
住處購買安非他命，本身絕未販賣安非他命云云置辯。然查上訴人於警訊中已坦承非
法販賣安非他命與張李美玉，核與張李美玉於警訊中之供述相符。於第一審偵審中雖
否認有非法販賣安非他命與張李美玉之行為，但並未言及張李美玉之安非他命係向綽
號「文和」之曾武山購買，伊僅以機車載張李美玉前往等情，迨於原審審理中始以此
置辯，已難輕信。復稽之上訴人於警訊中供稱：「（你所販賣的安非他命從何而來﹖
）是向一名叫曾武山之男子綽號『文和』（購得），『文和』是我以前在『濃濃理容
院』擔任經理時之常客，大家認識之後，『文和』向我說他有安非他命要我幫他販賣
，每次都是『文和』主動打呼叫器給我，再交給我安非他命，我不知道他的住所及聯
絡電話。」等語。參酌原審傳喚曾武山作證時，係依上訴人之聲請向警方調閱曾武山
口卡片，始行傳喚到案，顯然之前上訴人並不知曾武山實際住處，焉能載張李美玉至
曾武山住處購買安非他命。因認上訴人所辯係卸責之詞，不足採信，於理由內予以指
駁說明。復明曾武山於原審附和上訴人之辯解，謂上訴人載張李美玉向伊購買安非
他命云云，顯係護之詞，不得採為上訴人有利之證明。所為論斷，均有卷存資料可
資覆按，從形式上觀察，並無所謂違背法令之情形存在。按我國現行刑事訴訟制度，
對於證據之種類並未設有限制，關於證據之蒐集與調查，並不限於法院及檢察官始得
為之，司法警察官或司法警察亦有協助檢察官偵查犯罪之職權，其依法定程序所製作
之詢問筆錄，即屬刑事訴訟法第一百六十五條第一項所規定，可為證據之筆錄之一種
，法院依直接審理方式，顯示於公判庭加以調查，並經言詞辯論者，仍有證據能力。
卷查上訴人於警訊中供稱：「（張李美玉是）我到張李美玉上班的『鳳都理容院』按
摩而認識的，大家在談天中聊起，如果需要安非他命可向我購買，我就留我的呼叫器
號碼000000000＃七七給她。」「她向我買價錢新台幣（下同）三千元的安
非他命約四、五次，五千元的安非他命約四、五次，我從中圖利共五千元。」（警訊
卷第二頁）。張李美玉於警訊中供稱：「（我吸用之安非他命）都是向甲○○所購買
的，甲○○住所電話0000000、呼叫器000000000＃七七」、「一次
三千元的（買）四、五次，一次五千元的（買）四、五次，跟甲○○是在『鳳都理容
院』認識的。」（警訊卷第四頁）各等語，有警訊筆錄可按。原審經依法踐行調查證
據程序後，以彼等警訊中之供述相符，並參酌卷內相關佐證，而採為斷罪之資料，即
與證據法則無違。又上訴意旨並未具體陳明於原審曾如何聲請調查上訴人與張李美玉
間之電話通聯紀錄，且於最後審判期日調查證據完畢前，審判長問上訴人有何證據請
求調查，上訴人答「沒有」（原審卷第七十四頁背面）。而本院為法律審，上訴人在
本院始又為此爭執，自非依據卷內資料執為指摘之合法上訴理由。其餘上訴意旨，並
未依據卷內資料具體指摘原判決有何違背法令情形，徒憑己意或就原審已調查說明之
事項，或就原審採證認事及判斷證據證明力之職權行使，漫指其為違法，再為事實上
之爭執，難謂係適法上訴第三審之理由。本件上訴為違背法律上之程式，應予駁回。
據上論結，應依刑事訴訟法第三百九十五條前段，判決如主文。
中      華      民      國     九十     年      三      月      一      日
                              最高法院刑事第四庭
                                  審判長法官  董  明  霈
                                        法官  丁  錦  清
                                        法官  林  茂  雄
                                        法官  王  居  財
                                        法官  張  祺  祥
      右正本證明與原本無異
                                              書  記  官
中      華      民      國     九十     年      三      月      九      日


司法院資訊處製作；財團法人民間司法改革基金會備份。
